【裁判字號】    98,訴,952
【裁判日期】    990226
【裁判案由】    違反毒品危害防制條例
【裁判全文】
臺灣嘉義地方法院刑事判決               98年度訴字第952號
公  訴  人  臺灣嘉義地方法院檢察署檢察官
被      告  甲○○
上列被告因違反毒品危害防制條例案件，經檢察官提起公訴（98
年度毒偵字第1478號），被告於本院行準備程序時就犯罪事實為
有罪之陳述，經本院合議庭裁定適用簡式審判程序，判決如下：
    主  文
甲○○施用第一級毒品，累犯，處有期徒刑捌月。扣案第一級毒
品海洛因壹包（驗餘淨重零點零參壹公克），沒收銷燬之；前開
毒品外包裝壹個，沒收。
    犯罪事實
一、甲○○前曾因施用毒品，經法院裁定強制戒治，於民國九十
    年八月七日停止戒治出所，於九十年十一月十七日保護管束
    期滿執行完畢，復因施用毒品，經臺灣高雄地方法院以九十
    四年訴字第一六五六號判決判處有期徒刑八月確定，於九十
    五年五月二十七日執行完畢，仍不知悔改，於九十八年九月
    十五日晚上十二時許，在嘉義縣太保市○○路與三合路上某
    處，以施用摻入海洛因及甲基安非他命之香菸方式，施用第
    一級毒品海洛因及第二級毒品甲基安非他命一次。嗣經警於
    九十八年九月十六日凌晨零時五十五分許，持法院核發之搜
    索票至其位於嘉義市○○路○段五十號處執行搜索，扣得第
    一級毒品海洛因一小包（驗餘淨重○‧○三一公克）及注射
    針筒二十二支、注射用水五包、分裝袋一百十二包，經於同
    日採集其尿液送驗，確認檢驗結果均呈甲基安非他命、可待
    因及嗎啡陽性反應，而查悉上情。
二、案經嘉義縣警察局水上分局報告臺灣嘉義地方法院檢察署檢
    察官偵查起訴。
    理  由
一、本件係經被告甲○○於本院準備程序中就被訴事實為有罪之
    陳述，經本院合議庭裁定由受命法官獨任以簡式審判程序審
    理，依刑事訴訟法第二百七十三條之二、同法第一百五十九
    條第二項規定，不適用傳聞法則有關限制證據能力之相關規
    定，合先敘明。
二、上揭事實，業據被告甲○○坦承不諱，其經警於上開時、地
    查獲而採尿送驗結果，呈嗎啡（海洛因代謝物）及甲基安非
    他命陽性反應之事實，有台灣檢驗科技股份有限公司濫用藥
    物實驗室（高雄）濫用藥物尿液檢驗報告、真實姓名對照表
    附卷可稽；並有海洛因粉末一小包扣案，經送驗結果為第一
    級毒品海洛因（驗餘淨重○‧○三一公克），有行政院衛生
    署草屯療養院九十八年九月二十九日鑑定書一份在卷可憑（
    偵卷第 9頁），被告施用第一級毒品海洛因及第二級毒品甲
    基安非他命自白該與事實相符，堪予採信。又被告前因施用
    毒品案件，經本院裁定強制戒治後執行完畢釋放，又因施用
    毒品，經臺灣高雄地方法院以九十四年訴字第一六五六號判
    決判處有期徒刑八月確定，於九十五年五月二十七日執行完
    畢，有臺灣高等法院被告前案紀錄表附卷可稽，被告施用毒
    品經強制戒治執行完畢釋放後，三犯施用第一、二級毒品犯
    行，堪予認定。
三、按海洛因、甲基安非他命各係毒品危害防制條例第二條第二
    項第一款、第二款所定之第一級、第二級毒品。核被告所為
    ，分犯毒品危害防制條例第十條第一項之施用第一級毒品罪
    及第十條第二項之施用第二級毒品罪。其施用第一級毒品前
    、後持有第一級毒品，及施用第二級毒品前持有第二級毒品
    之低度行為，應分別為施用第一級毒品、第二級毒品之高度
    行為所吸收，不另論罪。被告一施用行為，同時觸犯二相異
    罪名，為異種想像競合犯，應依刑法第五十五條規定從其情
    節較重之施用第一級毒品處斷；又其前因施用毒品，經臺灣
    高雄地方法院以九十四年訴字第一六五六號判決判處有期徒
    刑八月確定，於九十五年五月二十七日執行完畢，有臺灣高
    等法院被告前案紀錄表附卷可按，其於徒刑執行完畢五年以
    內，故意再犯本案為有期徒刑以上之罪，為累犯，應依刑法
    第四十七條第一項規定，加重其刑。
四、爰審酌被告前曾有施用毒品案件，復經強制戒治後，仍無視
    於毒品對於自身健康之戕害及國家對於杜絕毒品犯罪之禁令
    ，猶施用毒品不輟，再為本案犯行，顯無戒絕之意及其犯罪
    之動機、目的、手段、犯罪後坦承犯行、態度良好等一切情
    狀，量處如主文所示之刑。扣案第一級毒品海洛因一包，經
    鑑定結果，確含第一級毒品海洛因成分，係違禁物，不論屬
    於犯人所有與否，應依毒品危害防制條例第十八條第一項前
    段規定，沒收銷燬之；前開扣案第一級毒品海洛因外包裝一
    個，為被告所有，供犯前開施用犯行所用之物，業據被告供
    承在卷（警卷第2頁、偵卷第7頁），爰依刑法第三十八條第
    一項第二款規定宣告沒收。至其餘扣案之注射針筒二十二支
    、注射用水五包、分裝袋一百十二包，並無證據證明係供被
    告本件以香菸摻毒方式施用或預備施用所用之物，爰不為沒
    收宣告。
據上論斷，應依刑事訴訟法第二百七十三條之一條第一項、第二
百九十九條第一項前段，毒品危害防制條例第十條第一項、第二
項、第十八條第一項前段，刑法第十一條、第五十五條、第四十
七條第一項、第三十八條第一項第二款，判決如主文。
本案經檢察官陳昱奉到庭執行職務
中    華    民    國    99    年    2     月    26    日
                  刑事第五庭    法  官  蔡廷宜
以上正本證明與原本無異。
如不服本判決應於收受判決後10日內向本院提出上訴書狀，並應
敘述具體理由；其未敘述上訴理由者，應於上訴期間屆滿後20日
內向本院補提理由書（均須按他造當事人之人數附繕本）「切勿
逕送上級法院」。
中    華    民    國    99    年    2    月    26    日
                                書記官  林美足
附錄論罪法條全文：
毒品危害防制條例第10條
施用第一級毒品者，處 6 月以上 5 年以下有期徒刑。
施用第二級毒品者，處 3 年以下有期徒刑。

司法院資訊處製作；財團法人民間司法改革基金會備份。
